最高法院刑事判決　　　　　　　　　　　　　　　　八十六年度台非字第一九五號
　　上訴人　最高法院檢察署檢察總長
　　被　告　甲○○
右上訴人因被告妨害自由案件，對於台灣台北地方法院中華民國八十五年十一月二十
一日第一審確定判決（八十五年度易字第六六六三號，起訴案號：台灣台北地方法院
檢察署八十五年度偵字第二○三四九號），認為違法，提起非常上訴，本院判決如左
：
    主  文
原判決撤銷。
甲○○以加害身體之事，恐嚇他人致生危害於安全，處有期徒刑肆月，如易科罰金，
以參佰元折算壹日。
士林刀壹把沒收。
    理  由
非常上訴理由稱：「按受有期徒刑之執行完畢，或受無期徒刑或有期徒刑一部之執行
而赦免後，五年以內再犯有期徒刑以上之罪者為累犯，固為刑法第四十七條所明訂。
惟假釋中更犯罪，受有期徒刑以上刑之宣告者，乃撤銷假釋之原因，不適用累犯之規
定（貴院二十五年非字第一○一號判例）。查台灣台北地方法院上開判決，所以認定
被告甲○○累犯者，係以被告前犯之施用毒品、販賣麻藥、吸用麻藥及贓物罪，分別
經法院所處之有期徒刑三年六月、六月、八月及六月，定應執行刑八年四月，於民國
八十五年一月十六日執行完畢，而本件之犯罪時間係八十五年九月十二日，在前案執
行完畢五年以內為其論據。然查被告前犯之煙毒、竊盜等罪，應執行有期徒刑四年十
月及撤銷假釋執行煙毒殘刑十一月二十五日，於八十二年一月十三日假釋，再於假釋
中之八十二年一月十九日又犯煙毒罪，經台灣高等法院判處有期徒刑四年十月，於同
年七月二十八日執行，刑期至八十六年十一月十九日屆滿，同時將上開之假釋亦經裁
定撤銷，殘餘刑期二年六月又二十七日，應接續於八十六年十一月十九日執行。執行
期滿日（經縮刑後）為八十九年六月十四日。因執行中績效良好，於八十五年一月十
三日再奉法務部核准假釋，於同年二月十日假釋出獄，有台灣台北地方法院檢察署八
十二年執酉字第七○四八號、八十二年執更酉字第一四五五號指揮書、澎湖監獄八十
二年十月六日澎監教字第五三五七號函、該監假釋出獄人交付保護管束名冊、假釋證
明書等附卷可證，則八十五年一月十三日僅係核准假釋之日期，並非執行完畢之日期
甚明，應無累犯之適用。原判決採證顯與卷內資料不符，致適用法律錯誤，其判決當
然違背法令。案經確定，且對被告不利，爰依刑事訴訟法第四百四十一條、第四百四
十三條提起非常上訴，以資救濟。」等語。
本院按刑法第四十七條規定累犯之要件為：(一)須受徒刑之執行。(二)須受有期徒刑之執
行完畢，或受無期徒刑或有期徒刑一部之執行而赦免後再犯罪。(三)須於有期徒刑執行
完畢或赦免後五年以內再犯罪。(四)須再犯有期徒刑以上之罪。否則即不能依累犯之規
定加重其刑。本件被告甲○○前犯煙毒、竊盜等罪，應執行有期徒刑四年十月及撤銷
假釋執行煙毒殘刑十一月二十五日，於八十二年一月十三日假釋，再於假釋中之八十
二年一月十九日又犯煙毒罪，經台灣高等法院判處有期徒刑四年十月，於同年七月二
十八日執行，刑期至八十六年十一月十八日屆滿，並以裁定撤銷上開假釋，殘餘刑期
二年六月又二十七日，應接續於八十六年十一月十九日執行。執行期滿日（經縮刑後
）為八十九年六月十四日。因執行中績效良好，於八十五年一月三十一日再奉法務部
核准假釋，於同年二月十日假釋出獄，有台灣台北地方法院檢察署八十二年執酉字第
七○四八號、八十二年執更酉字第一四五五號指揮書、台灣澎湖監獄八十二年十月六
日澎監教字第五三五七號函、該監假釋出獄人交付保護管束名冊、假釋證明書等附卷
可稽。被告既在假釋期內之八十五年九月十二日犯罪，其前宣告之刑，自未執行完畢
，應無累犯之適用。原判決採證顯與卷內資料不符，致適用法律錯誤，其判決當然違
背法令。案經確定，且於被告不利，非常上訴意旨執以指摘，洵有理由，應由本院將
原判決撤銷，另行判決，以資糾正。
據上論結，應依刑事訴訟法第四百四十七條第一項第一款但書、刑法第三百零五條、
第四十一條、第三十八條第一項第二款，罰金罰鍰提高標準條例第一條前段、第二條
第一項，判決如主文。
中      華      民      國    八十六    年      七      月      十      日
                              最高法院刑事第五庭
                                  審判長法官  陳  錫  奎
                                        法官  洪  清  江
                                        法官  李  璋  鵬
                                        法官  劉  介  民
                                        法官  石  木  欽
      右正本證明與原本無異
                                              書  記  官
中      華      民      國    八十六    年      七      月      十六    日
